臺灣士林地方法院刑事判決
110年度審交易字第662號
公  訴  人  臺灣士林地方檢察署檢察官
被      告  楊登城




上列被告因公共危險案件，經檢察官提起公訴（110年度偵字第1
1783號），被告於本院準備程序時就被訴事實為有罪陳述，經本
院裁定改行簡式審判程序審理，並判決如下：
    主  文
楊登城駕駛動力交通工具，吐氣所含酒精濃度達每公升零點貳伍
毫克以上，累犯，處有期徒刑柒月。
    事實及理由
一、本案被告楊登城所犯者為死刑、無期徒刑、最輕本刑為3年
    以上有期徒刑以外之罪，且非高等法院管轄之第一審案件，
    而被告於本院準備程序時就被訴事實為有罪之陳述，經告知
    簡式審判程序之旨，並聽取被告及檢察官之意見後，本院裁
    定改行簡式審判程序。又依刑事訴訟法第273條之2、同法第
    159條第2項之規定，簡式審判程序不適用傳聞法則有關限制
    證據能力之相關規定，合先敘明。
二、本案犯罪事實及證據，除均引用檢察官起訴書之記載（如附
    件）外，另補充證據如下：被告楊登城於本院民國110年10
    月6日準備程序及審理時所為之自白。
三、論罪科刑
  ㈠核被告楊登城所為，係犯刑法第185條之3第1項第1款吐氣所
    含酒精濃度達每公升0.25毫克以上而駕駛動力交通工具罪。
  ㈡被告有如起訴書犯罪事實欄所載前案科刑及執行情形，有臺
    灣高等法院被告前案紀錄表在卷可憑，是其受有期徒刑之執
    行完畢後，5年內故意再犯本件有期徒刑以上之罪，符合刑
    法第47條第1項累犯之規定。本院審酌被告所犯前案與本案
    與本案同屬酒後駕車之公共危險案件，且被告於前案執行完
    畢後，竟未能知所警惕並自我控管，故意再為本案犯行，顯
    見前開有期徒刑之執行對被告未生警惕作用，堪認被告對刑
    罰之反應力薄弱，而有依累犯規定加重其刑之必要，爰依刑
    法第47條第1項之規定，加重其法定最高及最低度刑。
  ㈢爰審酌被告已多次因酒後駕車之公共危險案件經法院判處罪
    刑，最後一次係經本院以107年度審交易字第617號判決判處
    有期徒刑6月確定，有臺灣高等法院被告前案紀錄表存卷可
    參，是其明知服用酒類後，可能造成其反應能力、控制力降
    低，不僅危及自身安全，亦威脅其他用路人之生命、財產安
    全，猶仍再犯本案而致生交通事故，漠視政府宣導酒後不能
    駕車之禁令，所為應予嚴懲。惟念被告犯後坦承犯行，並考
    量其事後測得之吐氣所含酒精濃度為每公升0.18毫克，回溯
    推算其於駕車時之呼氣中酒精濃度約為每公升0.41毫克，且
    與其他車輛發生碰撞而翻覆之犯罪情節、所生危害，暨被告
    自陳國中肄業之教育智識程度、已婚、目前從事吊車助手之
    工作，月薪約新臺幣4萬元之家庭生活經濟狀況等一切情狀
    ，量處如主文所示之刑。
據上論斷，依刑事訴訟法第273條之1第1項、第299條第1項前段
、第310條之2、第454條第2項，刑法第185條之3第1項第1款、第
47條第1項，刑法施行法第1條之1第1項，判決如主文。
本案經檢察官錢義達提起公訴，檢察官周禹境到庭執行職務。
中    華    民    國   110    年    11    月     2    日
                  刑事第九庭法  官  蘇怡文
以上正本證明與原本無異。
如不服本判決應於收受送達後20日內向本院提出上訴書狀，並應
敘述具體理由。其未敘述上訴理由者，應於上訴期間屆滿後20日
內向本院補提理由書（均須按他造當事人之人數附繕本）「切勿
逕送上級法院」。因疫情而遲誤不變期間，得向法院聲請回復原
狀。
                            書記官  林孟君
中    華    民    國   110    年    11    月     2    日
附錄本案論罪科刑法條全文：
中華民國刑法第185條之3
駕駛動力交通工具而有下列情形之一者，處2 年以下有期徒刑，
得併科20萬元以下罰金：
一、吐氣所含酒精濃度達每公升零點二五毫克或血液中酒精濃度
    達百分之零點零五以上。
二、有前款以外之其他情事足認服用酒類或其他相類之物，致不
    能安全駕駛。
三、服用毒品、麻醉藥品或其他相類之物，致不能安全駕駛。
因而致人於死者，處3 年以上10年以下有期徒刑；致重傷者，處
1 年以上7 年以下有期徒刑。
曾犯本條或陸海空軍刑法第54條之罪，經有罪判決確定或經緩起
訴處分確定，於5 年內再犯第一項之罪因而致人於死者，處無期
徒刑或5 年以上有期徒刑；致重傷者，處3 年以上10年以下有期
徒刑。
附件：
臺灣士林地方檢察署檢察官起訴書
　　　　　　　　　　　　　　　   　 110年度偵字第11783號
　　被　　　告　楊登城　男　61歲（民國00年00月00日生）
　　　　　　　　　　　　住基隆市○○區○○街000○0號2樓
　　　　　　　　　　　　居臺北市○○區○○○路0段00巷0弄   00號1樓
　　　　　　　　　　　　國民身分證統一編號：Z000000000號
上列被告因公共危險案件，已經偵查終結，認應該提起公訴，茲
將犯罪事實及證據並所犯法條分敘如下：
　　　　犯罪事實
一、楊登城曾於民國89、94、99及100年間因公共危險案件，經
    法院判刑。復於107年間，再因公共危險案件，經臺灣士林
    地方法院107年度審交易字第617號處有期徒刑6月確定並於1
    08年1月11日執行完畢。詎其不知悔改，於110年5月11日19
    時許在新北市汐止區八連路1段高架橋下，飲用啤酒1瓶後，
    身體所含酒精濃度已達不能安全駕駛動力交通工具之程度，
    仍駕駛車牌號碼000-0000號自小客車行駛於道路，因其酒後
    注意、反應力及行車控制力均有減弱，迨於同(11)日19時14
    分許行至新北市○○區○○路0段00號前時，碰撞停放於路旁車
    牌號碼000-0000號自小客車而翻覆。嗣楊登城自行就醫，經
    到場處理員警於翌日(12)日0時5分測試其呼氣所含酒精濃度
    ，發現仍高達每公升0.18毫克，回溯推算其於11日19時14分
    許開車時之呼氣中酒精濃度約為每公升0.41毫克至0.48毫克
    之間（計算式為每公升0.18毫克＋呼氣酒精濃度代謝率最低
    每小時平均值約減少0.048毫克至0.071毫克乘以駕車肇事至
    呼氣酒精測試時間為4小時50分，採四捨五入計）始查知上
    情。
二、案經新北市政府警察局汐止分局報告偵辦。
　　　　證據並所犯法條
一、前揭事實，業據被告楊登城坦承不諱，並有酒精濃度檢測單
    、道路交通事故現場圖、現場與車損照片多張、新北市政府
    警察局舉發違反道路交通管理事件通知單以及道路交通事故
    調查報告表（一）、（二）在卷可稽，從而被告犯嫌，應堪
    認定。
二、核被告楊登城所為，係犯刑法第185條之3第1項第1款之公共
    危險罪。又被告係前受有期徒刑之執行完畢，有本署全國刑
    案資料查註表附卷可稽，五年以內故意再犯本件最重本刑為
    有期徒刑以上之罪，為累犯，請依刑法第47條規定加重其刑
    。
三、依刑事訴訟法第251條第1項提起公訴。
  　此　  致
臺灣士林地方法院
中　　華　　民　　國　　110 　年　　 8　　月　　19　　日
                              檢 察 官   錢義達   　　　
本件正本證明與原本無異
中　　華　　民　　國　 110　　年　　9 　　月　　 7    日
                              書 記 官   洪永宏
所犯法條　　
中華民國刑法第185條之3
駕駛動力交通工具而有下列情形之一者，處2年以下有期徒刑，
得併科20萬元以下罰金：
一、吐氣所含酒精濃度達每公升零點二五毫克或血液中酒精濃度
    達百分之零點零五以上。
二、有前款以外之其他情事足認服用酒類或其他相類之物，致不
    能安全駕駛。
三、服用毒品、麻醉藥品或其他相類之物，致不能安全駕駛。
因而致人於死者，處3年以上10年以下有期徒刑；致重傷者，處1
年以上7年以下有期徒刑。
曾犯本條或陸海空軍刑法第54條之罪，經有罪判決確定或經緩起
訴處分確定，於五年內再犯第1項之罪因而致人於死者，處無期
徒刑或5年以上有期徒刑；致重傷者，處3年以上10年以下有期徒
刑。